【裁判字號】    89,訴,1218
【裁判日期】    900809
【裁判案由】    毒品危害防制條例
【裁判全文】
臺灣板橋地方法院刑事判決                        八十九年度訴字第一二一八號
    公  訴  人  臺灣板橋地方法院檢察署檢察官
    被      告  己○○
                丁○○
右列被告因毒品危害防制條例案件，經檢察官提起公訴（八十八年度偵字第二四七四
三號），乙○判決如左：
    主  文
己○○轉讓第一級毒品，累犯，處有期徒刑壹年貳月。扣案之海洛因壹包（淨重零點
肆伍公克）沒收銷燬之。
丁○○共同轉讓第一級毒品，未遂，累犯，處有期徒刑柒月。扣案之海洛因壹包（淨
重零點肆伍公克）沒收銷燬之。
    事  實
一、己○○有多次煙毒前科，曾於八十七年二月三日因犯贓物罪，經乙○以八十六年
    度易字第二二四一號判處有期徒刑三月，八十七年四月七日判決確定，又於八十
    六年十一月十二日因違反麻醉藥品管理條例案件，經乙○以八十六年度易字第七
    五五九號判處有期徒刑十一月，八十七年二月二十五日經台灣高等法院駁回上訴
    案經確定，二件合併應執行有期徒刑一年一月，於八十七年十二月三日因縮短刑
    期假釋出監，並於八十八年八月二日縮刑期滿執行完畢﹔丁○○最近一次於八十
    四年七月三十一日因麻醉藥品管理條例案件，經台灣台北地方法院以八十四年度
    易字第二九三三號判處有期徒刑八月，案經確定，又於八十五年三月二十六日因
    違反麻醉藥品管理條例案件，經台灣台北地方法院以八十五年度訴字第六八號判
    處有期徒刑六月，案件亦經確定，二件合併執行，於八十五年八月十九日因縮短
    刑期假釋出監，並於八十六年一月十八日縮刑期滿執行完畢。爰丙○○（未到案
    ，另案審結）於八十八年十一月八日晚上八時五十分許，在台北縣永和市○○路
    七號遊藝場，有綽號「阿賢」不詳姓名之人交付新台幣（下同）六千元欲向其購
    買第一級毒品海洛因，丙○○乃聯絡丁○○二人基於轉讓第一級毒品海洛因之犯
    意聯絡，請其找己○○購買；己○○於八十八年十一月八日晚上，因接獲丁○○
    電話後，乃於八十八年十一月八日晚上十時十分許，向綽號「阿森」之不詳姓名
    男子，在台北縣永和市○○路與永貞路口，以五千元代價購買淨重０‧四五公克
    海洛因一小包，購得後隨即於同日晚上十時三十分許，聯絡丁○○、丙○○，基
    於轉讓毒品海洛因之犯意，在台北縣永和市○○路九巷二十二號前以五千元轉讓
    丁○○、丙○○；惟當場為警查獲，並扣得第一級毒品海洛因一小包及丙○○身
    上尚未交付予己○○之六千元；丙○○、丁○○始轉讓第一級毒品海洛因未得逞
    。
二、案經台北市政府警察局中山分局移請台灣板橋地方法院檢察署檢察官偵查起訴。
    理  由
一、訊據被告己○○、丙○○均矢否認轉讓第一級毒品犯行，被告己○○辯稱：當初
    是我和被告丙○○、「阿賢」一起出資買海洛因，因為「阿賢」錢不夠，就再找
    被告丙○○出資。因為「阿賢」是在被警察逮捕以後，才聯絡我們一起出資，「
    阿賢」打電話給被告丙○○，說身上只有二千元，要買海洛因不夠錢，要我和被
    告丙○○共同出資湊五千元，一起買海洛因，所以我就聯絡「阿森」，說要買五
    千元海洛因，「阿森」就叫我過去拿，我們把東西拿回來，分好海洛因後，「阿
    賢」拿了東西就跑，警方馬上就圍過來。所以「阿賢」和警察交換，要我們出資
    買海洛因云云。被告丁○○辯稱：「阿賢」男子找被告丙○○，要買什麼東西我
    不知道，只說要我聯絡被告己○○，我就向被告己○○說，被告丙○○要找他。
    「阿賢」是要找被告己○○，他透過被告丙○○來找我，問我被告己○○的電話
    號碼云云。惟查，右揭犯罪事實，業據同案被告丙○○及被告丁○○、己○○於
    警訊時及檢察官偵查中坦承不諱，渠等供述均相相符，且經現場查獲警員甲○○
    及戊○○到庭證述屬實，並有扣案之海洛因一包（淨重零點四五公克，經法務部
    調查局檢驗結果，確係第一級毒品海洛因，有八十八年十二月九日鑑定通知書一
    紙附卷可稽）及綽號「阿賢」交付之六千元扣案足資佐證可証，被告所辯顯係卸
    責之詞，不足採信。本件事證明確，被告己○○、丁○○犯行均可認定。
二、核被告己○○所為，係犯毒品危害防制條例第八條第一項之轉讓第一級毒品罪；
    被告丁○○所為，係犯同條第四項、第一項之轉讓第一級毒品未遂罪；被告丙○○、丁○○轉讓毒品予綽號「阿賢」被告二人間，有犯意之聯絡與行為之分擔，
    均為共同正犯。被告丁○○著手於犯罪之實施而未遂，應依既遂犯之刑減輕。被
    告己○○、丁○○受有期徒刑之執行完畢，五年以內再犯本件有期徒刑以上之罪
    ，均為累犯，均應依刑法第四十七條規定加重其刑。被告丁○○就其累犯之加重
    及未遂犯之減輕，應先加後減之。爰審酌被告己○○、丁○○之犯罪動機、目的
    、所生之危害及犯後態度等一切情狀，分別量處如主文所示之刑。扣案之海洛因
    一包（淨重○點四五公克），為第一級毒品應沒收銷燬。
據上論斷，應依刑事訴訟法第二百九十九條第一項前段，刑法第十一條前段、第二十
八條、第二十六條、第四十七條，毒品危害防制條例第八條第一項、第四項、第十八
條第一項前段，判決如主文。
本案經檢察官陳銘祥到庭執行職務
中      華      民      國      九十      年      八      月      九    日
                                  臺灣板橋地方法院刑事第一庭
                                       法  官   胡  堅  勤
右正本證明與原本無異。
如不服本判決，應於判決送達後十日內，向乙○提出上訴狀。
                                       書記官   劉  文  美
中      華      民      國      九十      年      八      月      九    日
附錄本案所犯法條全文
毒品危害防制條例第八條
轉讓第一級毒品者，處一年以上七年以下有期徒刑，得併科新台幣一百萬
元以下罰金。
轉讓第二級毒品者，處六月以上五年以下有期徒刑，得併科新台幣七十萬
元以下罰金。
轉讓第三級毒品者，處三年以下有期徒刑，得併科新台幣三十萬元以下罰
金。
前三項之未遂犯罰之。


司法院資訊處製作；財團法人民間司法改革基金會備份。
